最高法院民事裁定　　　　　　　　　　111年度台上字第412號
上　訴　人　林進盛
訴訟代理人　張禎云律師
被 上訴 人　陳致融
訴訟代理人　劉育辰律師
被 上訴 人　林宏錕
上列當事人間請求確認買賣關係不存在等事件，上訴人對於中華
民國110年9月2日臺灣高等法院臺南分院第二審判決（109年度重
上字第103號），提起上訴，本院裁定如下：
    主  文
上訴駁回。
第三審訴訟費用由上訴人負擔。
    理  由
按上訴第三審法院，非以原判決違背法令為理由，不得為之。又
提起上訴，上訴狀內應記載上訴理由，其以民事訴訟法第469 條
所定事由提起第三審上訴者，應於上訴狀內表明：原判決所違背
之法令及其具體內容、暨依訴訟資料合於該違背法令之具體事實
。其依同法第469條之1規定提起上訴者，並應具體敘述為從事法
之續造、確保裁判之一致性或其他所涉及之法律見解具有原則上
重要性之理由。同法第467條、第470條第2 項分別定有明文。而
依同法第468 條規定，判決不適用法規或適用不當者，為違背法
令；依同法第469 條規定，判決有該條所列各款情形之一者，為
當然違背法令。是當事人提起第三審上訴，如合併以同法第 469
條及第469條之1之事由為上訴理由時，其上訴狀或理由書應表明
該判決所違背之法令條項，或有關解釋字號，或成文法以外之習
慣或法理等及其具體內容，暨係依何訴訟資料合於該違背法令之
具體事實，並具體敘述為從事法之續造、確保裁判之一致性或其
他所涉及之法律見解具有原則上重要性之理由。如未依上述方法
表明，或其所表明者與上開法條規定不合時，即難認為已合法表
明上訴理由，其上訴自非合法。本件上訴人對於原判決提起第三
審上訴，雖以該判決違背法令為由，惟核其上訴理由狀所載內容
，係就原審取捨證據、認定事實及解釋契約之職權行使所論斷：
坐落雲林縣○○鄉○○段0000地號土地，及其上同段000建號即
門牌號碼雲林縣○○鄉○○1之9號建物（下合稱系爭房地）原為
上訴人所有，上訴人與被上訴人林宏錕間就系爭房地不存在贈與
關係，為兩造所不爭執，林宏錕竊取上訴人相關證件，於民國10
8年5月6日偽造文書擅以贈與為原因登記為該房地所有權人，再
將該房地作價抵償其對陳致融之借款債務，雙方就系爭房地之買
賣並非通謀虛偽表示，陳致融因信賴所有權登記，已善意取得系
爭房地所有權等情，指摘其為不當，並就原審所為論斷，泛言未
論斷或論斷違法、矛盾，而非表明該判決所違背之法令及其具體
內容，暨依訴訟資料合於該違背法令之具體事實，並具體敘述為
從事法之續造、確保裁判之一致性或其他所涉及之法律見解具有
原則上重要性之理由，難認其已合法表明上訴理由。依首揭說明
，應認其上訴為不合法。
據上論結，本件上訴為不合法。依民事訴訟法第481條、第444條
第1項、第95條、第78條，裁定如主文。
中    華    民    國   111    年    1     月    26    日
                      最高法院民事第八庭
                          審判長法官  陳  玉  完  
                                法官  周  舒  雁  
                                法官  陳  麗  玲  
                                法官  謝  說  容  
                                法官  黃  書  苑  
本件正本證明與原本無異
                                      書  記  官 
中    華    民    國   111    年    2     月    14    日